臺灣臺中地方法院臺中簡易庭小額民事判決
110年度中小字第4740號
原      告  蔡政霖  

被      告  劉秉鋐  


上列當事人間請求損害賠償事件，經本院於民國111年4月19日言
詞辯論終結，判決如下：
    主    文
被告應給付原告新臺幣33,100元。
原告其餘之訴駁回。
訴訟費用新臺幣1,000元，其中新臺幣445元由被告負擔，餘由原
告負擔。
本判決原告勝訴部分得假執行。
    事 實 及 理 由
壹、程序事項
    本件被告未於言詞辯論期日到場，核無民事訴訟法第386 條
    各款所列情形，爰依原告之聲請，由其一造辯論而為判決。
貳、實體事項　　
一、原告主張：被告於民國109年12月31日下午11時31分許，駕
    駛車牌號碼000-0000號自小客車，行經臺中市西區忠明南路
    與五權西路一段時，因於未顯示左轉號誌時強行左轉，與原
    告所騎乘之車牌號碼000-000號普通重型機車（下稱系爭車
    輛）發生碰撞，致使原告人車倒地因而受有下背和骨盆挫傷
    、右側肩關節扭傷、右側大腿擦傷、右側膝部擦傷、左側膝
    部擦傷等傷害，原告因而支出醫療費用3,170元、受有不能
    工作損失4,480元、維修系爭車輛支出16,700元（工資4,200
    元、零件12,500元），並請求精神慰撫金50,000元，爰依侵
    權行為之法律關係提起本件訴訟，並聲明：被告應給付原告
    74,350元。
二、被告未於言詞辯論期日到場，亦未提出書狀作何聲明或陳述
    。
三、得心證之理由
  ㈠原告主張之上開事實，業據其提出與其所述相符之診斷證明
    書、收據、在職薪資證明、估價單、債權讓與證明書等件為
    憑，並經本院依職權向臺中市政府警察局第一分局調取道路
    交通事故調查卷宗（含道路交通事故現場圖、道路交通事故
    調查報告表（一）（二）、道路交通事故談話紀錄表、酒精
    測定紀錄表、自首情形紀錄表、道路交通事故補充資料表、
    現場照片、初步分析研判表等資料）查核無訛，被告已於相
    當時期受合法之通知，而於言詞辯論期日不到場，亦未提出
    任何準備書狀爭執，依本院調查證據之結果，堪信原告主張
    之事實為真正。
　㈡按因故意或過失，不法侵害他人之權利者，負損害賠償責任
    ；汽車、機車或其他非依軌道行駛之動力車輛，在使用中加
    損害於他人者，駕駛人應賠償因此所生之損害；不法侵害他
    人之身體或健康者，對於被害人因此喪失或減少勞動能力或
    增加生活上之需要時，應負損害賠償責任；不法毀損他人之
    物者，被害人得請求賠償其物因毀損所減少之價額；不法侵
    害他人之身體、健康、名譽、自由、信用、隱私、貞操，或
    不法侵害其他人格法益而情節重大者，被害人雖非財產上之
    損害，亦得請求賠償相當之金額；民法第184條第1項前段、
    第191條之2前段、第193條第1項、第196條及第195條第1項
    前段分別定有明文。承上，原告因本件車禍，身體亦受有前
    述之傷害之相關損失，及精神上損害等，另受有機車毀損之
    財產上損害（由訴外人即機車所有人魏語婕處受讓債權），
    被告之過失行為與原告所受之損害間，具有相當因果關係無
    訛。
　㈢茲就原告請求之項目及金額，是否准許，分別說明如後：
　⑴原告請求支出醫療費用3,170元、受有不能工作損失4,480元
    損失部分，業據原告提出中山醫學大學附設醫院診斷證明書
    、中山醫學大學附設醫院醫療費用收據、名傑醫療費用收據
    、金展商行出具之在職薪資證明（見本院卷第23至31頁）等
    件為證，而被告經合法通知，並未到場爭執，依本院調查證
    據之結果，原告請求之醫療費用3,170元、受有不能工作損
    失4,480元損失，均屬有據，應予准許。
　⑵按因故意或過失不法侵害他人之權利者，負損害賠償責任；
    汽車在使用中加損害於他人者，駕駛人應賠償因此所生之損
    害；不法毀損他人之物者，被害人得請求賠償其物因毀損所
    減少之價額；負損害賠償責任者，債權人得請求支付回復原
    狀所必要之費用，以代回復原狀，民法第184 條第1 項前段
    、第191條之2前段、第196條、第213條第3項分別定有明文
    。次按請求賠償物被毀損所減少之價額，得以修復費用為估
    定標準，但以必要者為限（最高法院77年度第9 次民事庭會
    議決議意旨參照）。本件原告修復系爭車輛支出費用共16,7
    00元，其中工資部分4,200元、零件部分12,500元，有估價
    單（見本院卷第33頁）在卷足憑。而依行政院所頒「固定資
    產耐用年數表」及「固定資產折舊率表」之規定，機器腳踏
    車耐用年數為3 年，依定率遞減法每年折舊1,000分之536。
    依卷附臺中市政府警察局交通事故補充資料表所示系爭機車
    之車籍資料（見本院卷第71頁）所載，該車係於西元2012年
    （即民國101年）5月出廠，至事故發生時間109年12月31日
    止，實際使用期間為8年7月餘，已超過機器腳踏車耐用年數
    3年。而採用定率遞減法者，其最後一年之折舊額，加歷年
    折舊累計額，其總合不得超過該資產成本原額之10分之9。
    本件原告車輛之折舊額必然超過換修零件費10分之9甚多，
    故其折舊後之換修零件費用，應以換修零件總額之10分之1
    計算，即為1,250元（12,500 ×1/10=1,250），再加上工資4
    ,200元，原告支出之必要修理費用為5,450元（1,250＋4,200
    ＝5,450元），逾此部分之請求，則屬無據。
　⑶再按慰藉金之賠償須以人格權遭遇侵害，使精神上受有痛苦
    為必要，其核給之標準固與財產上損害之計算不同，然非不
    可斟酌雙方身分資力與加害程度，及其他各種情形核定相當
    之數額（最高法院51年台上字第223號判例要旨參照）。本
    院審酌兩造身分、地位、經濟狀況，被告資力等情，認原告
    請求被告賠償精神慰撫金5萬元尚屬過高，應以2萬元為適當
    ，逾此請求，則屬無據。　　　　
　⑷基上，原告因本件車禍事故得向被告請求之金額為33,100元
    （計算式：3,170元+4,480元+5,450元+20,000元＝33,100元
    ）
四、綜上所述，原告依侵權行為、債權讓與之法律關係，請求被
    告給付33,100元，為有理由，應予准許。逾此部分之請求，
    則屬無據，應予駁回。
五、本件事證已臻明確，兩造其餘攻擊防禦方法及所舉證據，經
    審酌結果，與本件判決結論均無影響，爰不一一論述，附此
    敘明。
六、本件原告勝訴部分，係適用小額訴訟程序而為被告敗訴之判
    決，依民事訴訟法第436條之20規定，應依職權宣告假執行
    。
七、依民事訴訟法第436 條之19第1項、第79條規定，本件訴訟
    費用額確定為1,000元，應由兩造依其勝敗之比例分擔，命
    由被告負擔445元，餘由原告負擔。
中　　華　　民　　國　　111 　年　　5 　　月　　17　　日
                      臺灣臺中地方法院臺中簡易庭
                                  法　官　張清洲
以上為正本係照原本作成。
如不服本判決，應於送達後20日內，向本院提出上訴狀並表明上
訴理由，如於本判決宣示後送達前提起上訴者，應於判決送達後
20日內補提上訴理由書（須附繕本）。如委任律師提起上訴者，
應一併繳納上訴審裁判費。
中　　華　　民　　國　　111 　年　　5 　　月　　17　　日
                                  書記官  陳慧津